【裁判字號】    92,交訴,8
【裁判日期】    920612
【裁判案由】    公共危險等
【裁判全文】
臺灣士林地方法院刑事判決                            九十二年度交訴字第八號
    公  訴  人  臺灣士林地方法院檢察署檢察官
    被      告  乙○○
右列被告因公共危險等案件，經檢察官提起公訴（九十一年度偵字第一一二九九號）
，本院判決如左：
    主  文
乙○○服用酒類，不能安全駕駛動力交通工具而駕駛，處罰金壹萬元，如易服勞役，
以佰元折算壹日。又從事業務之人，因業務上之過失傷害人，處拘役伍拾日，如易
科罰金，以佰元折算壹日。又駕駛動力交通工具肇事，致人受傷而逃逸，處有期徒
刑陸月，如易科罰金，以佰元折算壹日。
    事  實
一、乙○○係計程車司機，為從事駕駛業務之人，於民國九十一年十月二十八日下午
    六時五十分許，明知其飲酒後反應較慢，感覺減低，影響駕駛，並有思考改變，
    個性行為改變等中毒症狀，已達不能安全駕駛動力交通工具之程度，竟仍酒醉駕
    駛車號八Ｌ－九九○號計程車，沿台北市大同區○○○路由北往南方向行駛，至
    延平北路二段二四七巷口時，應注意車前之狀況，並隨時採取必要之安全措施，
    而當時雖有下雨，但路面無缺陷，道路無障礙物，視距良好，並無不能注意之情
    形，竟疏未注意車前狀況而擦撞在該處穿越道路之行人蘇美方、甲○，致蘇美方
    腳部受傷（蘇女部分未提出告訴），甲○受有頭部外傷、後頭皮紅腫等傷害。乙
    ○○肇車後，未下車查看即逃逸，至距現場約四、五百公尺之延平北路、保安街
    口由警攔車查獲，乙○○經測試，其呼氣酒精濃度已達每公升○‧九○毫克。
二、案經甲○訴由台北市政府警察局大同分局報請台灣士林地方法院檢察署檢察官偵
    查起訴。
    理  由
一、訊據被告乙○○除承認酒後駕車外，否認其餘二罪之犯行，辯稱伊於事發當時駕
    車並未察覺有撞到人，故非逃離現場云云。經查：右揭事實，業據告訴人甲○指
    訴甚詳，核與證人蘇美方及到場處理警員施龍漳於警、偵訊中陳述之情形相符，
    並有道路交通事故調查報告表、交通事故談話紀錄表、事故現場照片八幀附卷可
    稽。復查被告於九十一年十月二十八日下午六時五十分許駕車肇事前曾服用酒類
    之事實，除據被告供承不諱外，經警施以酒精檢測，吐氣酒精濃度高達每公升０
    ‧九○毫克，有酒精濃度測試紀錄表在卷可參。且當人飲酒後，若以呼氣酒精濃
    度測試器測得之呼氣濃度達到每公升零點五毫克時，反應會變較慢，感覺減低，
    將影響駕駛，達到每公升零點七五毫克時，更會導致思考改變，個性行為改變等
    輕到中度中毒症狀，亦據行政院國軍退除役官兵輔導委員會臺北榮民總醫院以八
    十八年八月五日（八八）北總內字第二六八六八號函示明確。又告訴人甲○因本
    件車禍受有頭部外傷、後頭皮紅腫等傷害，有財團法人馬偕紀念醫院九十一年十
    月二十八日診斷證明書在卷足憑。按汽車駕駛人飲用酒類或其他類似物後其吐氣
    所含酒精濃度超過每公升０‧二五毫克或血液中酒精濃度超過百分之０‧０五以
    上者，不得駕車，道路交通安全規則第一百十四條第二款定有明文。又按汽車行
    駛時，駕駛人應注意車前之狀況，並隨時採取必要之安全措施，道路交通安全規
    則第九十四條第三項定有明文。被告身為計程車駕駛人，駕駛汽車自應注意上開
    規定，且當時雖有下雨，但路面無缺陷，道路無障礙物，視距良好，並無不能注
    意之情形，有道路交通事故調查報告表可稽，被告竟疏未注意車前狀況，以致肇
    事，對於車禍之發生顯有過失。告訴人甲○因本件車禍致傷，是被告之過失與被
    害人受傷之結果，應認具有相當因果關係。至於被告辯稱不知有撞到人，駕車離
    開並非肇事逃逸云云，惟車禍現場有夜間照明，視距良好，有道路交通事故調查
    報告表與現場照片可稽，駕車之人對於有無穿越道路之行人應可看得十分清楚，
    又證人即當時車內乘客江支明亦到庭證稱「：：當時撞到是在駕駛座的那面，是
    車頭有撞到東西，我知道有東西掉下來，有碰到東西，但我不知道是什麼東西掉
    下來，我有叫被告停下來，但被告還是往前開，被告開走之後，我叫他開回現場
    ，不可以肇事逃逸：：」、「我有向被告說你撞到人了，你要停車來看，我不知
    道被告是撞到人還是東西，但不管如何被告都應該把車子停下來看一看」等語，
    連駕駛旁之乘客座上證人江支明都發覺已經肇事，被告豈有不知之理？被告未理
    會證人江支明所言而離開現場，顯係肇事逃逸，所辯自不足採。而被告既已逃離
    現場，未留在現場照顧受傷之行人，駛離現場四、五百公尺為警查獲，縱使被告
    有回頭處理之意，亦難卸其肇事逃逸之責。綜上所述，被告犯行堪以認定，應依
    法論科。
二、被告乙○○供承係計程車司機，當日駕駛車號八Ｌ－九九○號計程車，為從事駕
    駛業務之人。核被告所為，係犯刑法第一百八十五條之三服用酒類不能安全駕駛
    動力交通工具而駕駛、第一百八十五條之四之駕駛動力交通工具肇事致人受傷而
    逃逸及第二百八十四條第二項前段之業務過失傷害等罪。被告肇事逃逸，係在其
    過失行為發生後，為規避責任而另行起意之犯行，是被告所犯上開三罪，犯意各
    別，行為互殊，罪名有異，應予分論併罰（最高法院八十八年度臺上字第七三九
    六號判決參照）。被告酒醉駕車，因而致人受傷，就其過失傷害罪部分另應依道
    路交通管理處罰條例第八十六條第一項加重其刑。爰審酌被告之素行、酒後駕車
    之過失程度、對被害人造成之傷害程度，犯罪後部分承認犯行及尚未與告訴人甲
    ○達成民事和解等一切情狀，量處如主文所示之刑，並諭知易科罰金、易服勞役
    之折算標準。
據上論斷，應依刑事訴訟法第二百九十九條第一項前段、刑法第一百八十五條之三、
第一百八十五條之四、第二百八十四條第二項前段、第四十一條第一項前段、第四十
二條前段，道路交通管理處罰條例第八十六條第一項，罰金罰鍰提高標準條例第一條
前段、第二條，判決如主文。
本案經檢察官陳家美到庭執行職務。
中      華      民      國    九十二    年    六    月      十  二      日
                                    臺灣士林地方法院刑事第一庭
                                        法  官  高  愈  杰
右正本證明與原本無異。
如不服本判決，應於判決送達後十日內，向本院提出上訴狀。
                                        書記官  蘇  彥  宇
中      華      民      國    九十二    年    六    月      十  六      日
附錄本案論罪科刑法條全文：
中華民國刑法第一百八十五條之三：
  服用毒品、麻醉藥品、酒類或其他相類之物，不能安全駕駛動力交通工具而駕駛者
  ，處一年以下有期徒刑、拘役或三萬元以下罰金。
中華民國刑法第一百八十五條之四：
  駕駛動力交通工具肇事，致人死傷而逃逸者，處六月以上五年以下有期徒刑。
中華民國刑法第二百八十四條：
 (過失傷害罪)
  因過失傷害人者，處六月以下有期徒刑、拘役或五百元以下罰金，致重傷者，處一
  年以下有期徒刑、拘役或五百元以下罰金。
  從事業務之人，因業務上之過失傷害人者，處一年以下有期徒刑、拘役或一千元以
  下罰金，致重傷者，處三年以下有期徒刑、拘役或二千元以下罰金。


司法院資訊處製作；財團法人民間司法改革基金會備份。
